臺灣南投地方法院刑事裁定
111年度聲字第103號
聲  請  人  臺灣南投地方檢察署檢察官
被      告  鄭竣升




上列聲請人因受刑人數罪併罰有二裁判以上，聲請定其應執行之
刑（111年度執聲字第38號），本院裁定如下：
    主  文
鄭竣升因犯如附表所載之罪，所處如附表所示之刑，應執行有期
徒刑貳年，如易科罰金，以新臺幣壹仟元折算壹日。
    理  由
一、聲請意旨略以：受刑人因犯詐欺等案件，先後經判決確定如
    附表，應依刑法第53條、第51條第5款規定，定其應執行之
    刑，爰依刑事訴訟法第477條第1項規定，聲請裁定等語。
二、按刑法第53條規定，數罪併罰有二裁判以上者，依同法第51
    條之規定，定其應執行之刑；上開情形應由該案犯罪事實最
    後判決法院之檢察官，聲請該法院裁定之（刑事訴訟法第47
    7條第1項參照）。另按犯最重本刑為5年以下有期徒刑以下
    之刑之罪，而受6個月以下有期徒刑或拘役之宣告者，得以
    新臺幣1千元、2千元或3千元折算1日，易科罰金。但易科罰
    金，難收矯正之效，或難以維持法秩序者，不在此限；第一
    項之規定，於數罪併罰之數罪均得易科罰金，其應執行之刑
    逾六月者，亦適用之（刑法第41條第1項、第8項參照）。而
    數罪併罰，分別宣告其罪之刑，並依以下各款定其應執行刑
    ：宣告多數有期徒刑者，於各刑中之最長期以上，各刑合併
    之刑期以下，定其刑期。但不得逾30年（刑法第51條第5款
    參照）。
三、查受刑人因犯詐欺罪等案件，先後經臺灣臺中地方法院、臺
    灣新北地方法院及本院判決並分別確定在案（詳如附表所示
    ），有該相關判決及臺灣高等法院被告前案紀錄表等在卷可
    憑。茲聲請人以本院為該案犯罪事實最後判決之法院，聲請
    定其應執行之刑，本院認聲請為正當。本院審核上開判決書
    之判決理由、所犯性質均為詐欺罪、臺灣高等法院被告前案
    紀錄表，爰定其應執行之刑為如主文所示，並諭知易科罰金
    之折算標準。
四、本件於裁定前通知受刑人，而受刑人未到庭，然以電話向本
    院表示：請依法判決等語，此有本院電話紀錄表在卷可稽，
    則本院認本件受刑人所犯均為詐欺之案件，且均於同一年所
    犯，而如附表編號1至11部分前已定應執行刑有期徒刑1年5
    月（已執行完畢）、編號12至13部分前經定應執行有期徒刑
    9月，則本院將如附表編號1至13所示之罪，定其應執行之刑
    為有期徒2年，應屬合適之定刑，併此說明。
五、依刑事訴訟法第477條第1項，刑法第53條、第51條第5款、
    第41條第1項前段、第8項，裁定如主文。
中　　華　　民　　國　　111 　年　　3 　　月　　24　　日
                  刑事第四庭  法  官    黃益茂
以上正本證明與原本無異。
如不服本裁定，應於裁定送達後5日內向本院提出抗告狀。
                              書記官    黃馨儀
中　　華　　民　　國　　111 　年　　3 　　月　　24　　日










附表： 
編           號       1        2        3  罪           名  詐欺取財罪 詐欺取財未遂罪 詐欺取財罪 宣    告     刑  有期徒刑3月 有期徒刑2月 有期徒刑3月 犯  罪  日   期  108年12月24日 108年12月27日 108年12月27日 偵查（自訴）機關年 度  案  號  臺灣臺中地方檢察署109年度偵字第3294、第4635、第5071、第5604、第6394號 臺灣臺中地方檢察署109年度偵字第3294、第4635、第5071、第5604、第6394號 臺灣臺中地方檢察署109年度偵字第3294、第4635、第5071、第5604、第6394號 最  後事實審 法  院 臺灣臺中地方法院 臺灣臺中地方法院 臺灣臺中地方法院  案  號 109年度易字第1336號 109年度易字第1336號  109年度易字第1336號  判決日期 109年7月28日 109年7月28日 109年7月28日 確  定判  決 法  院 臺灣臺中地方法院 臺灣臺中地方法院 臺灣臺中地方法院  案  號 109年度易字第1336號  109年度易字第1336號  110年度易字第1336號  判    決確定日期 109年8月30日 109年8月30日 109年8月30日   備         註  編號1至11號前經定應執行刑有期徒刑1年5月（已執行完畢） 編號1至11號前經定應執行刑有期徒刑1年5月（已執行完畢） 編號1至11號前經定應執行刑有期徒刑1年5月（已執行完畢） 
　　　 
編           號        4        5        6  罪           名  詐欺取財罪 詐欺取財未遂罪 詐欺取財罪 宣    告     刑  有期徒刑3月 有期徒刑2月 有期徒刑3月 犯  罪  日   期  108年12月30日 108年12月26日 108年12月29日 偵查（自訴）機關年 度  案  號  臺灣臺中地方檢察署109年度偵字第3294、第4635、第5071、第5604、第6394號 臺灣臺中地方檢察署109年度偵字第3294、第4635、第5071、第5604、第6394號 臺灣臺中地方檢察署109年度偵字第3294、第4635、第5071、第5604、第6394號 最  後事實審 法  院 臺灣臺中地方法院 臺灣臺中地方法院 臺灣臺中地方法院  案  號 109年度易字第1336號 109年度易字第1336號  109年度易字第1336號  判決日期 109年7月28日 109年7月28日 109年7月28日 確  定判  決 法  院 臺灣臺中地方法院 臺灣臺中地方法院 臺灣臺中地方法院  案  號 109年度易字第1336號  109年度易字第1336號  110年度易字第1336號  判    決確定日期 109年8月30日 109年8月30日 109年8月30日   備         註  編號1至11號前經定應執行刑有期徒刑1年5月（已執行完畢） 編號1至11號前經定應執行刑有期徒刑1年5月（已執行完畢） 編號1至11號前經定應執行刑有期徒刑1年5月（已執行完畢） 
　　　 
編           號       7       8        9  罪           名  詐欺取財未遂罪 詐欺取財罪 詐欺取財未遂罪 宣    告     刑  有期徒刑2月 有期徒刑3月 有期徒刑2月 犯  罪  日   期  108年12月30日 108年12月31日 108年12月18日 偵查（自訴）機關年 度  案  號  臺灣臺中地方檢察署109年度偵字第3294、第4635、第5071、第5604、第6394號 臺灣臺中地方檢察署109年度偵字第3294、第4635、第5071、第5604、第6394號 臺灣臺中地方檢察署109年度偵字第9764號 最  後事實審 法  院 臺灣臺中地方法院 臺灣臺中地方法院 臺灣臺中地方法院  案  號 109年度易字第1336號 109年度易字第1336號  109年度豐簡字第664號  判決日期 109年7月28日 109年7月28日 109年10月26日 確  定判  決 法  院 臺灣臺中地方法院 臺灣臺中地方法院 臺灣臺中地方法院  案  號 109年度易字第1336號  109年度易字第1336號  109年度豐簡字第664號  判    決確定日期 109年8月30日 109年8月30日 109年11月24日   備         註  編號1至11號前經定應執行刑有期徒刑1年5月（已執行完畢） 編號1至11號前經定應執行刑有期徒刑1年5月（已執行完畢） 編號1至11號前經定應執行刑有期徒刑1年5月（已執行完畢） 
　　　 　　 
       10      11      12  罪           名  幫助犯詐欺取財罪 詐欺取財罪 詐欺取財罪 宣    告     刑  有期徒刑4月 有期徒刑5月 有期徒刑6月 犯  罪  日   期  108年12月22日、108年12月23日 108年12月16日、108年12月17日 108年12月13日  偵查（自訴）機關年 度  案  號  臺灣新北地方檢察署109年度偵字第13562號 臺灣南投地方檢察署109年度偵字第1719號 臺灣南投地方檢察署109年度偵字第3426號 最  後事實審 法  院 臺灣新北地方法院 臺灣南投地方法院 臺灣南投地方法院  案  號 109年度易字第538號 109年度投簡字第555號  110年度訴字第193號  判決日期 109年11月25日 109年11月12日 110年11月30日 確  定判  決 法  院 臺灣新北地方法院 臺灣南投地方法院 臺灣南投地方法院  案  號 109年度易字第538號  109年度投簡字第555號  110年度訴字第193號  判    決確定日期 110年1月6日 110年1月12日 110年12月31日   備         註  編號1至11號前經定應執行刑有期徒刑1年5月（已執行完畢） 編號1至11號前經定應執行刑有期徒刑1年5月（已執行完畢） 編號12至13號前經定應執行刑有期徒刑9月 
　　　 
編           號        13 以下空白  罪           名  詐欺取財罪   宣    告     刑  有期徒刑6月   犯  罪  日   期  108年12月19日   偵查（自訴）機關年 度  案  號  臺灣南投地方檢察署109年度偵字第3426號   最  後事實審 法  院 臺灣南投地方法院    案  號 110年度訴字第193號    判決日期 110年11月30日   確  定判  決 法  院 臺灣南投地方法院    案  號 110年度訴字第193號     判    決確定日期 110年12月31日     備         註  編號12至13號前經定應執行刑有期徒刑9月